臺灣臺北地方法院交通事件裁定　　　　 96年度交聲字第929號
原處分機關　交通部公路總局臺北區監理所
異　議　人　甲○○
即受處分人
上列異議人即受處分人因違反道路交通管理處罰條例案件，對於
交通部公路總局臺北區監理所民國96年8月6日所為之處分（原處
分案號：北監自裁字裁40-AW0000000號），聲明異議，本院裁定
如下：
    主  文
異議駁回。
    理  由
一、本件受處分人即異議人甲○○所有之車號5D-1533自用小客
    車於民國96年6月24日18時24分許，在臺北市○○路劃有禁
    止臨時停車處所違規停車，經臺北市政府警察局北投分局交
    通警察大隊，以受處分人「在公告列管消防通道禁止臨時停
    車處所停車」，違反道路交通管理處罰條例第56條第1項第1
    款規定，依法拍照採證製單舉發，並由原處分機關依道路交
    通管理處罰條例第56條第1項第2款規定，裁處罰鍰新臺幣
    900 元，以上有96年7月5日臺北市警察局舉發違反道路交通
    管理事件通知單正本及舉發照片、96年8月6日交通部公路總
    局臺北區監理所北監自裁字裁40-AW0000000號「違反道路交
    通管理事件裁決書」影本各乙份附卷可稽。
二、異議意旨略以：異議人停車位置雖劃有紅線，然因該處同時
    存在明顯停車格之白線 (如所附照片)，導致其誤認該位置
    為合法停車處所，警察機關如欲處罰，應先將白色停車格塗
    銷，否則將令民眾無所適從，且該地無明顯標示警告民眾此
    為消防通道等云云。
三、經查：
 (1)按禁止臨時停車線為紅色實線，用以指示禁止臨時停車路段
    ，道路交通標誌標線號誌設置規則第169條第1項、第2項定
    有明文。且道路交通安全規則112條第1項第1款規定「禁止
    臨時停車處所不得停車」。而汽車駕駛人停車時，有在禁止
    臨時停車處所停車者，處新臺幣（下同）600元以上1200 元
    以下罰鍰，道路交通管理處罰條例第56條第1項第1款復定有
    明文。
 (2)本件受處分人確實有於上開路段，於劃設紅線禁止臨時停車
    處所停車之事實，業為受處分人異議意旨所自承，且有卷附
    舉發照片可證，事證明確。該系爭路段既經主管機關設置為
    消防通道而將道路兩旁規劃為禁止停車路段，縱有受處分人
    所指仍殘留有白色停車格線，使人誤以為可以停車之情況，
    然於主管機關尚未檢討修正以前，自不得任意無視現行劃設
    、禁制規範而停放車輛。次按受處分人於本院調查時，辯稱
    ：「那邊確實是紅線，但車子底下也有停車格線，而且停車
    格之白線，足讓人誤以為可停車」，惟據受處分人所提供現
    場照片觀之，該處白色停車格線顯已斑駁脫落，且外觀難謂
    明顯，與該處所劃設禁止臨時停車紅線色澤呈有強烈對比，
    況依一般人之注意能力與程度，應可清楚辨識該處之禁止臨
    時停車紅線，係主管機關最後劃設，應不致有誤認之可能，
    是異議人辯稱：「足讓人誤以為可停車」云云，顯非可採。
    末查，本件違規地點既經主管機關劃設紅線，即應同時將原
    地之停車格白線徹底塗銷乾淨，俾免民眾有所誤會，是主管
    機關就此部分確有應予改進之處（本院業已另函主管機關注
    意應速予改進），然人民對交通標誌等措施，雖得依主權在
    民之立場隨時加以監督與建議，惟在道路交通標誌、標線未
    經依法變更前，人民即仍有遵守主管機關所設之停車時間、
    位置、方式、車種等規定之義務，尚不得以其主觀意見，逕
    認停車之規劃不當，而任意違反。否則，將使停車次序紊亂
    ，嚴重危及道路秩序及用路人之權益，自不待言。是證本件
    事證明確，受處分人之違規行為，堪以認定。
三、綜前所述，受處分人於前揭時地在禁止臨時停車處停車之違
    規行為明確，原處分機關依道路交通管理處罰條例第56條第1
    項第1款及違反道路交通管理事件統一裁罰基準表之規定，裁
    處受處分人罰鍰900元，核無違誤，本件異議人之異議為無理
    由，自應將其異議駁回。
據上論斷，應依道路交通案件處理辦法第19條，裁定如主文。
中　　華　　民　　國　　96　　年　　9　　月　　10　　日
　　　　　　　　　交通法庭法  官 楊台清
以上正本證明與原本無異。
如不服本裁定，應於送達後5日內，向本院提出抗告狀。
                           書記官 陳麗津
中　　華　　民　　國　　96　　年　　9　　月　   10　 日
